# 有关可抵扣亏损部分确认的问题：

提问人：wanggou 时间：2022-01-04 15:10:13
大家好，有个问题想请教一下，就是公司是高新技术企业， 18 年开始出现了可抵扣亏损，这部分金额一直有做确认递延所得税资产。从 20 年开始出现盈利，然后根据的预算数，由于研发金额很大，现在又是百分百加计扣除，就没有太大把握在 2028 年消耗掉。能不能这样做，就是对历史的可抵扣亏损比如 2020 年之前的继续确认， 2021 年开始产生的可抵扣亏损不确认递延所得税资产。解释理由就是 2020 之前确认的未来有足够应纳税所得额可以消耗掉，但之后累加的不敢保证，不知道这样做法妥当与否？
考虑的疑虑是：因为怕如果过几年才发现不能消耗掉要把递延所得税资产一次性转回，到时候的利润影响就十分巨大了。如果 2021 年把之前确认的递延所得税全部转回，就会对 2021 年当年的影响非常大。所以才想 2020 年之前的继续确认递延， 2021 年以后新增的可抵扣就不确认了，不知道有没有相应的准则依据或参考案例？感谢大家！

回答人：chenyiwei
“没有太大把握在 2028 年消耗掉”：如是，则可能表明前期的可抵扣亏损也不满足确认递延所得税资产的条件，而不是“对历史的可抵扣亏损比如 2020 年之前的继续确认”（前期已确认的递延所得税资产可能也需要转回）。
对此，建议谨慎考虑前期确认递延所得税资产是否构成前期差错。